【裁判字號】    99,訴,2634
【裁判日期】    991026
【裁判案由】    毒品危害防制條例
【裁判全文】
臺灣臺中地方法院刑事判決              99年度訴字第2634號
公  訴  人  臺灣臺中地方法院檢察署檢察官
被      告  乙○○
上列被告因毒品危害防制條例案件，經檢察官提起公訴（99年度
偵字第17340 號），被告於本院準備程序中就被訴事實為有罪之
陳述，經本院合議庭裁定由受命法官獨任依簡式審判程序審理，
判決如下下：
    主    文
乙○○轉讓第一級毒品，累犯，處有期徒刑拾月。
    犯罪事實
一、乙○○前於民國96年間，因施用毒品案件，經本院以96年度
    訴字第1634號判處有期徒刑10月，減為有期徒刑5 月確定，
    甫於96年12月5 日縮刑期滿執行完畢。詎其不知悛悔，明知
    海洛因乃毒品危害防制條例第2 條第2 項第1 款所規定之第
    一級毒品，不得無償轉讓他人施用，竟仍基於轉讓第一級毒
    品海洛因之犯意，於99年7 月22日13時許，在臺中縣大肚鄉
    ○○路74巷5 號住處內，將第一級毒品海洛因1 包（市價約
    新臺幣1 千元，約可供施用1 次，然實際重量不詳，無證據
    證明已達毒品危害防制條例第8 條第6 項所規定加重其刑之
    標準），無償轉讓交付予黃清杰，再由黃清杰、林志昌自行
    朋分施用（黃清杰、林志昌所涉施用毒品犯行，由檢察官另
    行偵辦）。嗣於同日13時50分許，為警持搜索票至乙○○上
    開住處查獲。乙○○於偵查及本院審理中均自白上情。
二、案經臺中市警察局第一分局報告臺灣臺中地方法院檢察署檢
    察官偵查起訴。
    理    由
一、上揭犯罪事實，訊據被告乙○○於偵查及本院審理中均坦承
    不諱，核與證人黃清杰、林志昌於警詢、偵查中證稱情節相
    符（見警卷第15-17 、22-24 頁、偵卷第20、24頁），並有
    查獲照片在卷可稽（見警卷第52、53頁），堪認被告於偵查
    及本院審理中之自白，應與事實相符。綜上，本件事證明確
    ，被告犯行洵堪認定，應依法論科。
二、按海洛因係毒品危害防制條例第2 條第2 項第1 款所定之第
    一級毒品，不得非法轉讓，是核被告乙○○所為，係犯毒品
    危害防制條例第8 條第1 項之轉讓第一級毒品罪。被告為轉
    讓毒品海洛因而持有毒品海洛因之低度行為，為轉讓之高度
    行為所吸收，不另論罪。再被告前於96年間，因施用毒品案
    件，經本院以96年度訴字第1634號判處有期徒刑10月，減為
    有期徒刑5 月確定，甫於96年12月5 日縮刑期滿執行完畢，
    有臺灣高等法院被告前案紀錄表在卷可證，其受徒刑之執行
    完畢後，5 年以內故意再犯本件有期徒刑以上之罪，為累犯
    ，應依刑法第47條第1 項規定，加重其刑。另被告所轉讓之
    毒品海洛因，因轉讓重量不明，應作有利被告之認定，認尚
    未達行政院於98年11月20日所發布「轉讓毒品加重其刑之數
    量標準」所定，轉讓第一級毒品須達淨重5 公克以上之規定
    ，自無毒品危害防制條例第8 條第6 項規定加重其刑之適用
    ，附此敘明。再被告乙○○對於上開轉讓第一級毒品海洛因
    犯行，於偵查及本院審理中均自白不諱，有偵訊筆錄及本院
    審判筆錄在卷可稽（見偵卷第14、16頁，本院卷第24、28頁
    ），符合毒品危害防制條例第17條第2 項規定，自應予以酌
    量減輕其刑，並就上開依法加重其刑部分，予以先加後減之
    。爰審酌被告有施用毒品之素行（有卷附刑案資料查註記錄
    表、臺灣高等法院被告前案記錄表可參），猶轉讓海洛因予
    他人，助長施用毒品成癮之惡習，戕害他人身心健康，對社
    會治安亦有相當程度之危害，惟所轉讓之毒品數量不多及犯
    後態度尚佳等一切情狀，量處如主文所示之刑。至扣案之行
    動電話門號0000000000號、門號0000000000號各1 支，則據
    被告供稱：黃清杰係撥打其所使用門號0000000000號行動電
    話聯繫見面，然電話中並未提及需索海洛因之事；而門號00
    00 000000 號行動電話非供本案所用等語明確（見本院卷第
    27頁反頁），復遍閱全卷，亦查無積極證據足認確與本案轉
    讓海洛因犯行有關，爰均不另為沒收之諭知。另本件查獲時
    扣案之海洛因5 包（合計驗餘淨重0.407 公克，及內含海洛
    因包裝袋5 只）、甲基安非他命6 包（合計驗餘淨重2.095
    公克，及內含甲基非他命包裝袋6 只），均係被告所有欲供
    自己施用乙節，業據被告供承在卷（見本院卷第27頁反面）
    ，亦難認與本案有關，此部分違禁物應於被告施用毒品案件
    另行處理；其餘扣案之注射針筒2 支，雖各為黃清杰、林志
    昌施打毒品海洛因所用，然被告轉讓之行為係交付毒品海洛
    因1 包予黃清杰，故該注射針筒自非屬供轉讓毒品所用，被
    告亦堅稱非其所有之物等語在卷（見本院卷第27頁反面），
    故不另予宣告沒收，附此敘明。
據上論斷，應依刑事訴訟法第299 條第1 項前段、273 條之1 第
1 項，毒品危害防制條例第8 條第1 項、第17條第2 項，刑法第
11條前段、第47條第1 項，判決如主文。
本案經檢察官甲○○到庭執行職務。
中    華    民    國    99    年    10    月    26    日
                    刑事第九庭  法  官  劉敏芳
以上正本證明與原本無異。
如不服本判決應於收受判決後10日內向本院提出上訴書狀，並應
敘述具體理由。其未敘述上訴理由者，應於上訴期間屆滿後20日
內向本院補提理由書（均須按他造當事人之人數附繕本）「切勿
逕送上級法院」。
                                書記官  陳錫威
中    華    民    國    99    年    10    月    26    日
附錄本案論罪法條：
毒品危害防制條例第8條第1項
轉讓第一級毒品者，處一年以上七年以下有期徒刑，得併科新臺
幣一百萬元以下罰金。

司法院資訊處製作；財團法人民間司法改革基金會備份。
